# 求教：外币报表折算，递延所得税资产增减变动与所得税费用勾稽关系

提问人：koodhao 时间：2017-04-09 22:45:32
请教各位老师，在合并报表时进行外币报表折算，所得税费用-递延所得税是按照期末汇率折算还是按照平均汇率？？情况是这样的： 本期审计合并范围内有一家香港子公司，对坏账准备确认了递延所得税资产，在编制合并报表时，按照会计准则的规定对子公司报表进行折算。 对于资产负债类项目，采用期末汇率进行折算，对于利润表科目，采用平均汇率折算，差额计入其他综合收益-外币报表折算差额。 那么，子公司的递延所得税资产和递延所得税资产引起的所得税变动就采用了不同的汇率，如果对所得税费用采用平均汇率折算，则会破坏原来递延所得税科目增减变动与所得税费用-递延所得税之间的勾稽关系。我理解应该是按照期末汇率折算比较合适，但是又与会计政策的披露不相符？

回答人：chenyiwei
递延所得税费用作为一个利润表项目，应按当期平均汇率折算，而不是直接按折算后递延所得税资产的年末、年初余额之差确定。这样就会导致递延所得税费用的本期发生额与折算后人民币报表中递延所得税资产的年初、期末余额之差存在差异，该差额体现在“其他综合收益——外币报表折算差额”中。

提问人：koodhao 时间：2017-04-10 15:09:39
谢谢陈版的回复，另外有一问题，在计算加权平均净资产收益率时，外币折算差额应不应该包含进去？？ 加权平均净资产应该是包含这部分外币折算差额的，权重如果考虑？

回答人：chenyiwei
外币折算差额中归属于母公司股东的部分，与其他的其他综合收益项目一样，应纳入加权平均净资产的计算。可按“全年发生额／2”（即与净利润相同的方法）进行加权计算。

提问人：茶前饭后 时间：2017-09-14 11:08:31
请教陈版，外币报表折算，不是只折算货币性项目吗？

回答人：chenyiwei
期末汇兑损益调整（从外币折算到本币）只针对货币性项目；但外币报表折算（从本币折算到外币）需针对所有报表项目，且对所有资产、负债项目都是按即期汇率折算，不区分是否为货币性项目。